da: Type af lydport: Basrefleks/portet design; Flere porte; Oval; Rund; Spalteport; Kvadratisk/rektangulær; Andet
sv: Typ av ljudport: Basreflex/portad design; Flera portar; Oval; Rund; Slitsport; Fyrkantig/rektangulär; Övrigt
bg-BG: Тип звуков порт: Бас рефлекс/с порт; Множество портове; Овален; Кръгъл; Слот порт; Квадратен/правоъгълен; Друго
sl-SI: Vrsta zvočne odprtine: Bas refleks/zasnova z odprtino; Več odprtin; Ovalno; Okroglo; Režna odprtina; Kvadratno/pravokotno; Drugo
pt-BR: Tipo de porta de som: Design bass reflex/com duto; Vários dutos; Oval; Redondo; Duto tipo fenda; Quadrado/retangular; Outro
ko: 사운드 포트 유형: 베이스 리플렉스/포트 디자인; 다중 포트; 타원형; 원형; 슬롯 포트; 사각형/직사각형; 기타
vi: Loại lỗ thoát âm: Phản xạ âm trầm/thiết kế có cổng; Nhiều cổng; Hình bầu dục; Hình tròn; Cổng khe; Hình vuông/chữ nhật; Khác
nl: Type klankgat: Basreflex/ontwerp met poort; Meerdere poorten; Ovaal; Rond; Slotpoort; Vierkant/rechthoekig; Anders
sk-SK: Typ zvukového portu: Basreflexový/s portom; Viacero portov; Oválny; Okrúhly; Štrbinový port; Štvorcový/obdĺžnikový; Iný
pl: Typ portu audio: Bass reflex / z otworem; Wiele otworów; Owalny; Okrągły; Szczelinowy; Kwadratowy / prostokątny; Inny
el: Τύπος αεραγωγού: Σχεδιασμός bass reflex/με οπή; Πολλαπλές οπές; Οβάλ; Στρογγυλό; Οπή τύπου σχισμής (slot); Τετράγωνο/ορθογώνιο; Άλλο
lt-LT: Garso išvesties tipas: Fazo invertorius / dizainas su anga; Kelios angos; Ovali; Apvali; Plyšinė anga; Kvadratinė / stačiakampė; Kita
pt-PT: Tipo de abertura de som: Design bass reflex/com pórtico; Vários pórticos; Oval; Redondo; Pórtico de ranhura; Quadrado/retangular; Outro
th: ประเภทช่องเสียง: เบสรีเฟล็กซ์/ดีไซน์พอร์ต; หลายพอร์ต; วงรี; กลม; สล็อตพอร์ต; สี่เหลี่ยมจัตุรัส/สี่เหลี่ยมผืนผ้า; อื่นๆ
fi: Ääniportin tyyppi: Bassorefleksi / portattu rakenne; Useita portteja; Soikea; Pyöreä; Rakoportti; Neliö/suorakulmainen; Muu
cs: Typ zvukového portu: Bassreflex / otevřený design; Více portů; Oválný; Kulatý; Štěrbinový port; Čtvercový/obdélníkový; Jiné
fr: Type de prise audio: Bass-reflex/à évent; Plusieurs évents; Ovale; Rond; Évent laminaire; Carré/rectangulaire; Autre
nb: Type lydport: Bassrefleks / portet design; Flere porter; Oval; Rund; Spalteport; Kvadratisk/rektangulær; Annet
ja: サウンドポートタイプ: バスレフ / ポートデザイン; マルチポート; 楕円形; 円形; スロットポート; 正方形 / 長方形; その他
en: Sound port type: Bass reflex/ported design; Multiple ports; Oval; Round; Slot port; Square/rectangular; Other
ru: Тип звукового отверстия: Фазоинвертор/порт; Несколько портов; Овальный; Круглый; Щелевой порт; Квадратный/прямоугольный; Другое
hr-HR: Vrsta zvučnog otvora: Bas-refleks / dizajn s priključkom; Višestruki otvori; Ovalni; Okrugli; Otvor u obliku utora; Kvadratni/pravokutni; Ostalo
zh-TW: 音孔類型: 低音反射/開孔設計; 多開孔; 橢圓形; 圓形; 狹縫開孔; 正方形/長方形; 其他
ro-RO: Tip de gaură de rezonanță: Bass reflex/design cu port; Porturi multiple; Oval; Rotund; Port cu fantă; Pătrat/dreptunghiular; Altele
hu: Hangport típusa: Basszreflex/nyitott kialakítás; Többnyílásos; Ovális; Kerek; Réselt nyílás; Négyzet / téglalap alakú; Egyéb
tr: Ses portu tipi: Bas refleks/portlu tasarım; Çoklu port; Oval; Yuvarlak; Slot port; Kare/dikdörtgen; Diğer
es: Tipo de puerto sonoro: Diseño de puerto o bass reflex; Múltiples puertos; Ovalado; Redondo; Puerto de ranura; Cuadrado o rectangular; Otro
zh-CN: 音孔类型: 低音反射/倒相式设计; 多倒相孔; 椭圆形; 圆形; 缝隙式倒相孔; 方形/长方形; 其他
de: Art der Schallöffnung: Bassreflex/Ported-Design; Mehrere Ports; Oval; Rund; Slot-Port; Quadratisch/Rechteckig; Andere
it: Tipo di porta audio: Design bass reflex/con porta; Porte multiple; Ovale; Rotonda; Porta a fessura; Quadrata/rettangolare; Altro